臺灣高等法院臺南分院刑事判決
111年度金上訴字第284號
上  訴  人  
即  被  告  温羿茹



選任辯護人  陳育騰律師
上列上訴人因詐欺等案件，不服臺灣雲林地方法院110年度訴字
第561號中華民國110年12月8日第一審判決（起訴案號：臺灣雲
林地方檢察署110年度偵字第6744號），提起上訴，本院判決如
下：
    主  文
原判決關於温羿茹所處之刑撤銷。
温羿茹處有期徒刑陸月。
    理  由
一、民國110年6月18日修正施行之刑事訴訟法第348條規定：「
    上訴得對於判決之一部為之。對於判決之一部上訴者，其有
    關係之部分，視為亦已上訴。但有關係之部分為無罪、免訴
    或不受理者，不在此限。上訴得明示僅就判決之刑、沒收或
    保安處分一部為之」。查本案於上述規定修正施行之後111
    年2月23日始繫屬於本院（見本院卷第3頁），上訴之效力及
    範圍應依修正後第348條規定。而原審判決後，被告明示僅
    針對刑之部分上訴（見被告上訴狀及其於本院之陳述，僅針
    對原審未宣告緩刑是否適當而上訴），檢察官、被告及辯護
    人均同意本院僅就原判決被告量刑事項進行證據調查及辯論
    （本院卷第176頁審理筆錄參照）。因此，本件審判範圍僅
    就被告量刑妥適與否進行審理，本案犯罪事實、所犯法條、
    論罪沒收之認定與犯罪所得之沒收，當事人均沒有爭執，除
    原判決第4頁第18行「111年12月27日」之記載應更正為「11
    0年12月27日」外，其餘均引用第一審判決書所記載之事實
    、證據、論罪及沒收（如附件），合先敘明。
二、被告上訴意旨略以：被告温羿茹就本案係犯刑法第339條之4
    第1項第2款之三人以上共同詐欺取財罪及洗錢防制法第14條
    之一般洗錢罪，二罪為想像競合犯，從一重之三人以上共同
    詐欺取財罪處斷。被告於偵查、審理中均坦承犯行，就其犯
    洗錢防制法第14條一般洗錢罪部分，依同法第16條第2項規
    定，得減輕其刑，雖被告所犯一般洗錢罪，係想像競合之輕
    罪，但法院量刑時就此輕罪之刑罰減輕事由，亦應於量刑時
    合併評價、說明，方屬適法，原判決就此部分於量刑時均未
    提及，應有未當。再者，被告為本案犯行時年僅19歲，教育
    程度僅為高中肄業，法治知識薄弱，年輕識淺思慮未周，又
    患有憂鬱症、躁鬱症等身心疾病，且在110年6月擔任車手前
    ，才燒炭自殺輕生未遂，故被告確有身心疾病影響其交友與
    工作，被告之所以答應擔任車手工作，係因其擔心拒絕林秉
    翰介紹之車手工作，恐遭其討厭，加以被告犯罪後均坦承犯
    行，亦已與告訴人達成調解，賠償告訴人，獲致其等諒解，
    目前有正當工作，故被告犯罪情狀顯有可憫之處，原判決未
    適用刑法第59條規定對被告酌減其刑，應有未當。原判決既
    有上述違誤，上訴請求撤銷原判決，量處被告較輕之刑。
三、撤銷改判之理由及量刑
　㈠撤銷改判理由　
　　原判決以被告犯行事證明確，予以論罪科刑，固非無見，惟
    查：
　1.原判決於量刑時未考量洗錢防制法第16條第2項得減輕其刑
    之規定，應有未當
　⑴「按洗錢防制法第16條第2項規定：「犯前2條之罪，在偵查
    或審判中自白者，減輕其刑。」又想像競合犯之處斷刑，本
    質上係「刑之合併」。其所謂從一重處斷，乃將想像競合犯
    組成之評價上數罪，合併為科刑一罪，其所對應之刑罰，亦
    合併其評價上數罪之數法定刑，而為一個處斷刑。易言之，
    想像競合犯侵害數法益者皆成立犯罪，論罪時必須輕、重罪
    併舉論述，同時宣告所犯各罪名，包括各罪有無加重、減免
    其刑之情形，亦應說明論列，量刑時併衡酌輕罪部分量刑事
    由，評價始為充足，然後依刑法第55條前段規定「從一重處
    斷」，非謂對於其餘各罪可置而不論。因此，法院決定處斷
    刑時，雖以其中最重罪名之法定刑，做為裁量之準據，惟於
    裁量其輕重時，仍應將輕罪合併評價在内（最高法院108年
    度台上字第4405、4408號判決意旨可資參照）。
　⑵查本件被告於偵查及原審時，對於檢察官起訴之一般洗錢罪
    ，均自白犯罪，核與洗錢防制法第16條第2項得減輕其刑之
    規定相合，雖此部分因屬輕罪，被告所犯各罪依刑法想像競
    合犯規定從一重處斷後，僅論以三人以上共同詐欺取財一罪
    ，但依前述說明，法院就此對被告量刑有利之事項，亦應於
    量刑時加以審酌。原判決於論罪科刑之理由欄，就此部分全
    未加以說明，應有被告上訴意旨所稱漏未於量刑時審酌之情
    事，被告上訴以此指摘原判決不當，應有理由。
　2.被告應適用刑法第59條規定酌減其刑
　⑴按「犯罪之情狀顯可憫恕，認科以最低度刑仍嫌過重者，得
    酌量減輕其刑，刑法第59條定有明文。考其立法意旨，科刑
    時原即應依同法第57條規定審酌一切情狀，尤應注意該條各
    款所列事項，以為量刑標準，刑法第59條所謂「犯罪之情狀
    顯可憫恕」，自係指裁判者審酌第57條各款所列事項以及其
    他一切與犯罪有關之情狀之結果，認其犯罪足堪憫恕者而言
    ，倘審酌一切犯罪情狀，認客觀上足以引起一般同情，認為
    縱予宣告法定最低刑度猶嫌過重者，即有其適用。刑法第33
    9條之4第1項之加重詐欺取財罪，其法定刑為1年以上7年以
    下有期徒刑，然犯加重詐欺取財罪者，其原因動機不一，犯
    罪情節、涉案程度未必盡同，所造成之社會危害自屬有異，
    法律科處此類犯罪，所設之法定最低本刑卻同為「1年以上
    有期徒刑」，不可謂不重，於此情形，自非不可依客觀之犯
    行與主觀之惡性加以考量其情狀，是否有可憫恕之處，適用
    刑法第59條之規定酌量減輕其刑，期使個案裁判之量刑，能
    斟酌至當，符合罪刑相當原則及比例、平等原則。
　⑵查被告為本案犯行時，年僅19歲，其社會經驗尚非成熟，且
    其在本案前確實因憂鬱症、躁鬱症等精神疾病就診，並曾於
    案發前之110年5月11日燒炭自殺，幸經及時送醫急救而倖免
    於難，有明燈心身診所診斷證明、亞東紀念醫院診斷證明（
    見原審卷第79頁、本院卷第113頁），其身心狀態相較一般
    人而言，並非良好；另被告於本案犯後均坦承犯行，態度尚
    佳，且在本院審理時，勉力與本案告訴人陳秀卿、蘇淑慧達
    成和解或調解，分別全數賠償告訴人陳秀卿、蘇淑慧遭詐騙
    而經被告提領之3萬元，20萬元，有和解書、調解書、被告
    匯款資料在卷可查（見本院卷第109、163、183、187頁），
    可見被告確有悔改彌補告訴人損失之意。綜合上述各情觀之
    ，被告犯罪情狀相較刑法第339條之4之法定最輕本刑1年以
    上有期徒刑而言，不無情輕法重之憾，被告犯罪情狀確有可
    憫恕之處，應依刑法第59條規定酌減其刑，以使個案裁判之
    量刑，能斟酌至當，符合罪刑相當原則及比例、平等原則。
　3.如前所述，被告於本院審理時與告訴人達成和解或調解，並
    已全數依約定賠償告訴人損害，原審對被告此一量刑有利事
    項，亦未及審酌，其量刑自有未當，被告上訴以此指摘原判
    決不當，亦有理由。
　4.綜上所述，原判決既有上述不當之處，被告上訴據此指摘原
    判決量刑不當，其上訴有理由，應由本院就被告刑之部分撤
    銷改判。
  ㈡量刑　　　　
    審酌被告加入本案詐騙組織，與共犯林秉翰2人共同擔任車
    手提領被害人詐騙匯入款項，法治觀念顯有偏差，助長詐欺
    犯罪行為，對被害人財產、社會信任有一定危害，所為實不
    足取。兼衡被告加入本案詐騙組織擔任車手前，並無犯罪紀
    錄，因加入本案詐欺組織擔任車手，另有經原審法院以110
    年度訴字第746號判決判處有期徒刑6月之前案紀錄，有臺灣
    高等法院被告前案記錄表附卷可稽；被告為本案犯行時，年
    僅19歲，社會經驗尚非成熟，其患有憂鬱症、躁鬱症等精神
    疾病就診，並曾因此燒炭自殺未果，有前述明燈心身診所診
    斷證明、亞東紀念醫院診斷證明在卷可查，其身心狀態較一
    般人為差；被告於本案犯後始終坦承犯行，態度尚佳，且已
    與本案告訴人陳秀卿、蘇淑慧達成和解或調解，分別全數賠
    償該些告訴人遭詐騙而經被告提領之3萬元，20萬元，有前
    述和解書、調解書、被告匯款資料在卷可查，犯後態度良好
    ，被告於本案擔任詐欺集團犯罪末端之車手，非居於主導本
    案犯罪之角色，及其○○肄業之智識程度，未婚、無子女，現
    與父母同住，須扶養父母，目前在○○店工作，月收入約3萬
    元，有其所提出之薪資袋可查（見本院卷第137-145頁），
    及參酌被告所犯一般洗錢之輕罪雖未能依洗錢防制法第16條
    第2項規定減輕其刑，但於量刑時亦應審酌等一切情狀，量
    處如主文第二項所示之刑，以資儆懲。
據上論結，應依刑事訴訟法第369條第一項前段，判決如主文。
本案經檢察官程慧晶提起公訴，檢察官章京文到庭執行職務。
中　　華　　民　　國　　111 　年　　10　　月　　18　　日
                  刑事第四庭    審判長法　官  蔡廷宜
                                      法　官  翁世容
                                      法　官  林坤志
以上正本證明與原本無異。
如不服本判決應於收受送達後20日內向本院提出上訴書狀，其未
敘述上訴理由者，並得於提起上訴後20日內向本院補提理由書（
均須按他造當事人之人數附繕本）「切勿逕送上級法院」。
　　　　　　　　　　　　　　　　　　　書記官  凌昇裕
中　　華　　民　　國　　111 　年　　10　　月　　18　　日
附錄本案論罪科刑法條：
中華民國刑法第339條之4
犯第339條詐欺罪而有下列情形之一者，處1年以上7年以下有期
徒刑，得併科1百萬元以下罰金：
一、冒用政府機關或公務員名義犯之。
二、三人以上共同犯之。
三、以廣播電視、電子通訊、網際網路或其他媒體等傳播工具，
    對公眾散布而犯之。
前項之未遂犯罰之。
洗錢防制法第2條
本法所稱洗錢，指下列行為：
一、意圖掩飾或隱匿特定犯罪所得來源，或使他人逃避刑事追訴
    ，而移轉或變更特定犯罪所得。
二、掩飾或隱匿特定犯罪所得之本質、來源、去向、所在、所有
    權、處分權或其他權益者。
三、收受、持有或使用他人之特定犯罪所得。
洗錢防制法第14條
有第二條各款所列洗錢行為者，處 7 年以下有期徒刑，併科新
臺幣 5 百萬元以下罰金。
前項之未遂犯罰之。
前二項情形，不得科以超過其特定犯罪所定最重本刑之刑。

附件：      臺灣雲林地方法院刑事判決
110年度訴字第561號
公　訴　人　臺灣雲林地方檢察署檢察官
被　　　告　林秉翰　男　(民國00年00月0日生)
　　　　　　　　　　身分證統一編號：Z000000000號
　　　　　　　　　　住臺中市○○區○○里○○路00號
　　　　　　温羿茹　女　(民國00年0月00日生)
　　　　　　　　　　身分證統一編號：Z000000000號
　　　　　　　　　　住新北市○○區○○路○段000巷0弄00號
　　　　　　　　　　　14樓
上列被告2人因詐欺案件，經檢察官提起公訴（110年度偵字第67
44號），被告2人於準備程序中均為有罪之陳述，本院合議庭裁
定由受命法官獨任以簡式審判程序進行審理，判決如下：
    主  文
林秉翰犯三人以上共同詐欺取財罪，處有期徒刑壹年壹月。
未扣案之犯罪所得新臺幣伍仟元沒收之，於全部或一部不能沒收
或不宜執行沒收時，追徵之。
溫羿茹犯三人以上共同詐欺取財罪，處有期徒刑壹年貳月。
未扣案之犯罪所得新臺幣壹萬元沒收之，於全部或一部不能沒收
或不宜執行沒收時，追徵之。
    事  實
一、温羿茹、林秉翰於民國110年6月上旬某日起，加入通訊軟體
    Telegram中暱稱「全村希望」之身分不詳成年人及其他身分
    不詳成年人所組成之3人以上，以實施詐術為手段，具有持
    續性、牟利性之有結構性組織之詐欺集團後（2人所涉犯組
    織犯罪防制條例罪嫌部分，業經臺灣臺南地方檢察署檢察官
    以110年度偵字第12778號提起公訴並判決），2人均擔任該
    詐欺集團車手頭負責收受車手交付之贓款，再轉交付其他詐
    欺集團成員，温羿茹並因此獲取每次新臺幣（下同）1萬元
    之酬勞，林秉翰則因此獲取每次5,000元之酬勞。温羿茹、
    林秉翰與集團內其他成員共同意圖為自己不法之所有，基於
    詐欺取財及隱匿特定犯罪所得去向而洗錢之犯意聯絡，先由
    該詐欺集團不詳成員於於110年6月7日17時58分許，向黃冠維
    自稱「OK忠訓國際」之人員，並佯稱可為黃冠維辦理貸款，
    但須提供帳戶審核云云，致黃冠維依LINE通訊軟體暱稱「王
    齊恩」之集團成員指示，提供其申辦之土地銀行帳戶（下稱
    本案土銀帳戶，帳號：000-000000000000號）資訊予LINE通
    訊軟體暱稱「王齊恩」之人，使詐欺集團可將本案土銀帳戶
    用以收受詐騙贓款（涉犯詐欺等犯行，另為不起訴處分），
    再由集團內成員於附表所示之時間，以附表所示之方式，使
    附表所示之人陷於錯誤，而依指示匯款至附表所示之指定金
    融機構帳戶。嗣因黃冠維接獲LINE通訊軟體暱稱「陳嘉文」
    之集團成員指示，要求黃冠維提領如附表所示之匯入本案土
    銀帳戶之款項，黃冠維遂於110年6月10日15時20分許，在雲
    林縣○○鎮○○路000號前，而林秉翰亦駕駛車牌號碼000-0000
    號自用小客車搭載温羿茹至上開指定地點附近，並由温羿茹
    向黃冠維佯稱自己為「OK忠訓國際」之人員向黃冠維收取贓
    款，黃冠維遂將領取之款項交予温羿茹。再由温羿茹、林秉
    翰將自黃冠維處取得之現金在苗栗交付予真實姓名年籍不詳
    綽號「全村希望」之男子而製造金流斷點，以此方式掩飾、
    隱匿該等犯罪所得款項之去向。嗣蘇淑慧、陳秀卿察覺有異
    而報警處理，始循線查獲上情。、
二、案經雲林縣警察局北港分局報告臺灣雲林地方檢察署檢察官偵
    查起訴。
    理  由
壹、程序事項
    本件被告林秉翰、溫羿茹所犯者，均非死刑、無期徒刑、最
    輕本刑為3年以上有期徒刑之罪或高等法院管轄第一審案件
    ，其等於準備程序進行中，就被訴事實均為有罪之陳述，經
    法官告知簡式審判程序之旨，並聽取公訴人、被告之意見後
    ，本院爰依刑事訴訟法第273條之1第1項之規定，裁定由受
    命法官獨任以簡式審判程序進行審理。
貳、實體事項
一、上揭犯罪事實，業據被告林秉翰、溫羿茹坦承不諱，核與被
    害人陳秀卿、蘇淑慧、證人黃冠維、羅昱勳、張嘉東之證述
    相符，復有證人黃冠維與LINE通訊軟體暱稱「陳嘉文」、「
    王齊恩」之對話紀錄、委託代付業務合約書各1份，汽車委
    賣合約書1份，內政部警政署反詐騙諮詢專線紀錄表、新北
    市政府警察局海山分局江翠派出所受理詐騙帳戶通報警示簡
    便格式表、金融機構聯防機制通報單、中華郵政匯票申請書
    、土地銀行匯款記錄各1份，臺北市政府警察局大安分局臥
    龍街派出所受理詐騙帳戶通報警示簡便格式表、內政部警政
    署反詐騙諮詢專線紀錄表、郵政跨行匯款申請書、被害人蘇
    淑慧所申辦之帳戶存摺交易資料、LINE對話紀錄各1份，證人
    黃冠維所申辦之土地銀行帳戶（帳號：000-000000000000號
    ）存摺交易資料1份，監視器影像擷取畫面28張等附卷可稽，
    足認被告2人之自白均與事實相符，均堪採信。本案事證明
    確，被告2人之犯行均堪認定，應均依法論科。
二、論罪科刑
㈠、核被告林秉翰、温羿茹所為，均係犯刑法第339條之4第1項第
    2款之加重詐欺取財、洗錢防制法第2條、第14條第1項之一
    般洗錢等罪。被告2人與真實姓名年籍不詳綽號「全村希望
    」、「王齊恩」、「陳嘉文」之人其所屬之詐欺集團成員間
    ，有犯意聯絡及行為分擔，均論以共同正犯。被告2人所犯
    之加重詐欺取財罪及洗錢罪，各罪行為之重要部分局部重疊
    ，依一般社會通念，評價為一行為較為妥適，屬一行為同時
    觸犯數罪名之想像競合犯，依刑法第55條前段規定，從一重
    之三人以上共同詐欺取財罪處斷。（所犯之組織犯罪防制條
    例第3條第1項之參與犯罪組織罪已為臺灣臺南地方法院110
    年度訴字第746號判決所判，本件不再論處）
㈡、爰審酌被告2人不從事正當工作，反而分工詐騙被害人，法治
    觀念顯有偏差，助長詐欺犯罪行為，實不足取；兼衡被告之
    素行（被告溫羿茹為本案行為前，並無犯罪紀錄；被告林秉
    翰為本案行為前，有因犯罪經法院判處緩刑之紀錄，臺灣高
    等法院被告前案記錄表2份附卷可稽）、年紀均輕、智識程
    度、參與程度與角色分工（均非居於主要角色）、職業及家
    庭並經濟狀況（被告溫羿茹：檳榔攤老闆娘，不需撫養他人
    ；被告林秉翰：大貨車司機，做夜市生意，需要撫養二位年
    幼之子女）、犯罪動機、目的及方法、與被害人無特殊關係
    、坦承犯行，且自陳目前與員警配合查緝詐欺集團其他成員
    之犯後態度，被告林秉翰犯罪所得為5000元，被告溫羿茹犯
    罪所得為10000元及被告溫羿茹自陳患有精神及腦部疾病等
    一切情狀，分別量處如主文所示之刑。
㈢、關於強制工作之判斷：
  １、按關於被告以一行為觸犯組織犯罪防制條例第3條第1項後
      段之參與犯罪組織罪，及刑法第339條之4第1項第2款之加
      重詐欺取財罪，依想像競合犯規定從一重之加重詐欺處斷
      之情形，應否依其輕罪即參與犯罪組織罪所適用之組織犯
      罪防制條例第3條第3項規定，一併宣告刑前強制工作？就
      此項法律爭議，本院先前裁判原有紛歧見解之積極歧異，
      惟經本院刑事大法庭以108年度台上大字第2306號裁定作
      出統一見解，認為上開情形，於有預防矯治其社會危險性
      之必要，且符合比例原則之範圍內，由法院依組織犯罪防
      制條例第3條第3項規定，一併宣告刑前強制工作。其理由
      說明：1.刑法第55條想像競合犯之規定，既列在刑法總則
      編第七章「數罪併罰」內，且法文稱「一行為而觸犯數罪
      名」，則依體系及文義解釋，可知行為人所犯數罪係成立
      實質競合，自應對行為人所犯各罪，均予評價，始屬適當
      。此與法規競合僅選擇其中最適宜之罪名，為實質上一罪
      ，明顯有別。換言之，想像競合犯本質上為數罪，各罪所
      規定之刑罰、沒收及保安處分等相關法律效果，自應一併
      適用，否則將導致成立數罪之想像競合與成立一罪之法規
      競合，二者法律效果無分軒輊之失衡情形，尚非立法者於
      制定刑法第55條時，所作之價值判斷及所欲實現之目的。
      而刑罰評價對象，乃行為本身；想像競合犯係一行為觸犯
      數罪名，為避免對同一行為過度及重複評價，刑法第55條
      前段規定「從一重處斷」。又刑法第33條及第35條僅就刑
      罰之主刑，定有輕重比較標準，因此上揭「從一重處斷」
      ，僅限於「主刑」，法院應於較重罪名之法定刑度內，量
      處適當刑罰。至於輕罪罪名所規定之沒收及保安處分，因
      非屬「主刑」，故與刑法第55條從一重處斷之規定無關，
      自得一併宣告。另罪刑法定原則，指法律就個別犯罪之成
      立要件及法律效果，均應明確規定，俾使人民能事先預知
      其犯罪行為之處遇。參與犯罪組織罪與加重詐欺取財罪之
      構成要件與刑罰，均分別在組織犯罪防制條例及刑法中定
      有明文。行為人以一行為觸犯組織犯罪防制條例第3條第1
      項後段之參與犯罪組織罪，及刑法第339條之4第1項第2款
      之加重詐欺取財罪，於從一重之加重詐欺取財罪處斷而為
      科刑時，因所犯輕罪（參與犯罪組織罪）之刑罰以外之法
      律效果，即組織犯罪防制條例第3條第3項強制工作之規定
      ，並未被重罪所吸收，仍應一併適用。因此，上開對刑法
      第55條前段規定，在文義射程範圍內，依體系及目的性解
      釋方法所為之闡釋，屬法律解釋範疇，並非對同條但書所
      為擴張解釋或類推適用，亦與不利類推禁止之罪刑法定原
      則或罪刑明確性原則無違。2.修正前組織犯罪防制條例，
      對發起、主持、操縱、指揮或參與集團性、常習性及脅迫
      性或暴力性犯罪組織者，應於刑後強制工作之規定，經司
      法院釋字第528號解釋尚不違憲；嗣該條例第2條第1項所
      稱之犯罪組織，經二次修正，已排除原有之「常習性」要
      件，另將實施詐欺手段之具有持續性或牟利性之有結構性
      組織，納入本條例適用範圍，並對參與犯罪組織之行為人
      ，於第3條第1項後段但書規定「參與情節輕微者，得減輕
      或免除其刑」。惟同條第3項仍規定「應於刑之執行前，
      令入勞動場所，強制工作，其期間為3年」，而未依個案
      情節，區分行為人是否具有反社會的危險性及受教化矯治
      的必要性，一律宣付刑前強制工作3年。然則，衡諸該條
      例所規定之強制工作，性質上原係對於有犯罪習慣，或因
      遊蕩、懶惰成習而犯罪者，所為之處置，修正後該條例既
      已排除常習性要件，從而，本於法律合憲性解釋原則，依
      司法院釋字第471號關於行為人有無預防矯治其社會危險
      性之必要，及比例原則等與解釋意旨不相衝突之解釋方法
      ，為目的性限縮，對犯該條例第3條第1項之參與犯罪組織
      罪者，視其行為之嚴重性、表現之危險性、對於未來行為
      之期待性，以及所採措施與預防矯治目的所需程度，於有
      預防矯治其社會危險性之必要，且符合比例原則之範圍內
      ，由法院依該條例第3條第3項規定，一併宣告刑前強制工
      作等旨，此為本院現今統一之見解（最高法院109年度台 
       上字第2145號判決意旨參照）。
  ２、本院審酌被告溫羿茹為本案行為前，並無犯罪紀錄，被告
      林秉翰為本案行為前，固有犯罪前科，惟同時受緩刑宣告
      ，緩刑期滿後，並未實施其他犯罪（臺灣高等法院被告前
      案記錄表2份附卷可稽），且其等參與本案詐欺集團之時
      間非長，於詐欺集團中又僅從事低階之收取款項之工作，
      其主、客觀惡性遠較該詐欺集團主要成員為低，亦無證據
      證明其平日遊手好閒，專以犯罪為業，經本次偵、審程序
      ，應足以達成預防矯治之目的，尚不至對社會造成危害，
      故依其在本案犯行之分工角色、支配程度、行為之嚴重性
      、表現之危險性、對於未來行為之期待性，經斟酌比例原
      則後，本院認為尚無對被告施以強制工作之必要，爰不依
      組織犯罪防制條例第3條第3項規定宣告強制工作。
三、關於沒收部分：
㈠、按犯罪所得，屬於犯罪行為人者，沒收之。於全部或一部不
    能沒收或不宜執行沒收時，追徵其價額，刑法第38條之1第1
    項前段、第3項定有明文。
㈡未扣案之報酬5000元、10000元係本件被告林秉翰、溫羿茹2人
  之犯罪所得，業據被告2人於偵查中供承在卷，依刑法第38條
  之1第1項前段之規定沒收之，於全部或一部不能沒收或不宜執行
  沒收時，依同法條第3項之規定追徵其價額。
據上論斷，依刑事訴訟法第273條之1第1項、第299條第1項前段
，洗錢防制法第2條、第14條第1項，刑法第11條、第28條、第33
9條之4第1項第2款、第55條、第38條之1第1項前段、第3項，判
決如主文。
本案經檢察官程慧晶提起公訴，檢察官施家榮到庭執行職務。
中　　華　　民　　國　　110 　年　　12 　 月　　8 　　日
                  刑事第一庭  法  官  張文俊
以上正本證明與原本無異。
如不服本判決應於收受送達後20日內向本院提出上訴書狀，並應
敘述具體理由。其未敘述上訴理由者，應於上訴期間屆滿後20日
內向本院補提理由書( 均須按他造當事人之人數附繕本) 「切勿
逕送上級法院」。
                              書記官  黃佑怡　
中　　華　　民　　國　　110 　年　　12　　月　　8   　日
附錄本案論罪科刑法條：
中華民國刑法第339條之4
犯第339條詐欺罪而有下列情形之一者，處1年以上7年以下有期
徒刑，得併科1百萬元以下罰金：
一、冒用政府機關或公務員名義犯之。
二、三人以上共同犯之。
三、以廣播電視、電子通訊、網際網路或其他媒體等傳播工具，
    對公眾散布而犯之。
前項之未遂犯罰之。
洗錢防制法第2條
本法所稱洗錢，指下列行為：
一、意圖掩飾或隱匿特定犯罪所得來源，或使他人逃避刑事追訴
    ，而移轉或變更特定犯罪所得。
二、掩飾或隱匿特定犯罪所得之本質、來源、去向、所在、所有
    權、處分權或其他權益者。
三、收受、持有或使用他人之特定犯罪所得。
洗錢防制法第14條
有第二條各款所列洗錢行為者，處 7 年以下有期徒刑，併科新
臺幣 5 百萬元以下罰金。
前項之未遂犯罰之。
前二項情形，不得科以超過其特定犯罪所定最重本刑之刑。
附表
編號 被害人 詐欺手法 （民國） 匯款時間 （民國） 匯款金額 （新臺幣） 匯入帳戶 款項遭提領/轉帳之時間及方式（新臺幣） 1 陳秀卿 該集團成員於109年6月8日18時22分許，以電話假冒為被害人陳秀卿之兒子之方式，向被害人陳秀卿借款，致被害人陳秀卿陷於錯誤而匯款至指定帳戶。 ①110年6月9日   10時31分許 ②110年6月10日15時1分許 ③110年6月11日12時35分許 ①22萬元 ②3萬元 ③3萬元 ①張勝發申辦之中華郵政帳戶（帳號：000-00000000000000號，張勝發涉犯詐欺等犯行，另為不起訴處分） ②黃冠維申辦之土地銀行帳戶（帳號：000-000000000000號） ③魏志學申辦之彰化銀行帳戶（帳號：000-00000000000000號，另由警方追查中） ①張勝發於110年6月11日至北港郵局將7萬元匯款至中華郵政帳戶（帳號：000-0000000000000號，另由警方追查中），再於同年月15日，至水林郵局將15萬元以跨行匯款之方式，匯款至玉山銀行帳戶（帳號：000-0000000000000號，另由警方追查中）。 ②黃冠維於110年6月10日15時25分許，以臨櫃提領現金20萬元，再於同日15時26分許、15時27分許至ATM分別提領6萬元、2萬元，共合計提領28萬元。 2 蘇淑慧 該集團成員於109年6月9日14時16分許，以電話假冒為被害人蘇淑慧之姪子之方式，向被害人蘇淑慧借款，致被害人蘇淑慧陷於錯誤而匯款至指定帳戶。 110年6月10日 13時56分許 25萬元 黃冠維申辦之土地銀行帳戶（帳號：000-000000000000號） 黃冠維於110年6月10日15時25分許，以臨櫃提領現金20萬元，再於同日下午3時26分許、下午3時27分許至ATM分別提領6萬元、2萬元，共合計提領28萬元。